臺灣屏東地方法院刑事判決　　　　　　　　　　　　　九十三年度訴字第八五四號
　　公　訴　人　臺灣屏東地方法院檢察署檢察官
　　被　　　告　甲○○　男　三.
右列被告因違反毒品危害防制條例案件，經檢察官提起公訴（九十三年度毒偵字第一
八二四號），本院裁定改以簡式審判程序審理，茲判決如左：
    主  文
甲○○連續施用第一級毒品，累犯，處有期徒刑捌月；又施用第二級毒品，累犯，處
有期徒刑伍月。應執行有期徒刑壹年。
    事  實
一、甲○○曾於民國八十二間因違反肅清煙毒條例等案件，經本院以八十二年度訴字
    第六六五號判處應執行有期徒刑三年十月確定，經入監服刑，指揮書執畢日期為
    八十六年七月四日，其於八十四年十二月十九日起因假釋出獄，惟甲○○於上開
    假釋期間，仍不知悔改，又於八十五年間，再度犯肅清煙毒條例案件，經本院以
    八十五年度訴字第八四三號判處有期徒刑三年四月，經臺灣高等法院高雄分院以
    八十六年度上訴字第九一○號撤銷原判決，判處有期徒刑三年八月確定，另於八
    十六年間因違反麻醉藥品管理條例案件，經本院以八十六年度易字第一一五七號
    判處有期徒刑七月確定，並於八十六年七月三十一日入獄服刑，上開假釋因而撤
    銷，嗣自八十九年四月六日起又獲准假釋，然甲○○於假釋期間，又違反毒品危
    害防制條例案件送觀察、勒戒，經撤銷假釋，而於九十年四月十二日入監執行，
    指揮書執畢日期為九十二年十二月十四日，於九十二年七月三十一日縮短刑期執
    行完畢。
二、甲○○前因施用毒品案件，經依本院八十九年度毒聲字第二二七六號裁定送觀察
    、勒戒後，認有繼續施用毒品之傾向，再依本院八十九年度毒聲字第二五五○號
    裁定令入戒治處所施以強制戒治一年，於強制戒治執行滿三月後，成效經評定為
    合格，經本院以九十年度毒聲字第四四六號裁定停止戒治，所餘戒治期間付保護
    管束，並於九十年十月二十七日保護管束期滿強制戒治執行完畢，而由臺灣屏東
    地方法院檢察署檢察官以九十年度戒毒偵字第三六二號為不起訴處分確定。詎甲
    ○○於強制戒治執行完畢後五年內，復基於施用第一級毒品海洛因之概括犯意，
    自九十三年七月十日起至同年八月七日下午四時許止，在屏東縣佳冬鄉石光村三
    民一巷一二號住處，以針筒注射之方式，連續施用第一級毒品海洛因多次；另基
    於施用第二級毒品安非他命之犯意，於九十三年八月六日下午八時許，在上開住
    處，將安非他命置於吸食器中，再引火燒烤吸食器待安非他命霧化成氣體後吸入
    之方式，施用第二級毒品安非他命一次。嗣於九十三年八月七日下午五時許，另
    因竊盜案件為警拘提到案時，於有偵查犯罪職權之屏東縣警察局枋寮分局石光派
    出所警員發覺前，即當場承認施用海洛因犯行，並同意採尿送驗呈海洛因代謝物
    嗎啡陽性反應，不逃避裁判而自首，始查得施用海洛因之犯行，另因採尿送驗亦
    呈甲基安非他命陽性反應，又發現甲○○施用安非他命之犯行。
二、案經屏東縣警察局枋寮分局報請臺灣屏東地方法院檢察署檢察官偵查起訴。
    理  由
一、右揭施用海洛因之犯罪事實，業據被告甲○○於警詢、偵查及本院審理時坦承不
    諱，而右揭施用安非他命之犯罪事實，亦據被告於偵查及本院審理時坦承在卷，
    又其為警查獲後所採集之尿液送檢驗結果，呈嗎啡及甲基安非他命陽性反應，有
    屏東縣衛生局九十三年八月三十一日屏縣衛檢六字第九三○三五九號煙毒及麻醉
    藥品類委託檢驗結果通知書一紙在卷可憑，足認被告之自白與事實相符，應堪採
    信。又被告前因施用毒品案件，經依本院八十九年度毒聲字第二二七六號裁定送
    觀察、勒戒後，認有繼續施用毒品之傾向，再依本院八十九年度毒聲字第二五五
    ○號裁定令入戒治處所施以強制戒治一年，於強制戒治執行滿三月後，成效經評
    定為合格，經本院以九十年度毒聲字第四四六號裁定停止戒治，所餘戒治期間付
    保護管束，並於九十年十月二十七日保護管束期滿強制戒治執行完畢，而由臺灣
    屏東地方法院檢察署檢察官以九十年度戒毒偵字第三六二號為不起訴處分確定，
    有臺灣高等法院被告全國前案紀錄表在卷足憑。本案事證明確，被告於強制戒治
    執行完畢後，五年內再施用海洛因、安非他命之犯行堪以認定。
二、核被告甲○○所為，係犯毒品危害防制條例第十條第一項、第二項施用第一級、
    第二級毒品罪。其因施用而持有海洛因、安非他命之低度行為，為施用之高度行
    為所吸收，不另論罪。被告先後多次施用海洛因犯行，時間緊接，犯罪構成要件
    相同，顯係基於概括犯意為之，應依連續犯之規定論以一罪，並加重其刑。被告
    所犯之上開二罪，犯意各別，行為互殊，應予分別論罪，合併處罰。再被告曾於
    八十二間因違反肅清煙毒條例等案件，經本院以八十二年度訴字第六六五號判處
    應執行有期徒刑三年十月確定，經入監服刑，指揮書執畢日期為八十六年七月四
    日，其於八十四年十二月十九日起因假釋出獄，惟被告於上開假釋期間，仍不知
    悔改，又於八十五年間，再度犯肅清煙毒條例案件，經本院以八十五年度訴字第
    八四三號判處有期徒刑三年四月，經臺灣高等法院高雄分院以八十六年度上訴字
    第九一○號撤銷原判決，判處有期徒刑三年八月確定，另於八十六年間因違反麻
    醉藥品管理條例案件，經本院以八十六年度易字第一一五七號判處有期徒刑七月
    確定，並於八十六年七月三十一日入獄服刑，上開假釋因而撤銷，嗣自八十九年
    四月六日起又獲准假釋，然被告於假釋期間，又違反毒品危害防制條例案件送觀
    察、勒戒，經撤銷假釋，而於九十年四月十二日入監執行，指揮書執畢日期為九
    十二年十二月十四日，於九十二年七月三十一日縮短刑期執行完畢，有臺灣高等
    法院被告全國前案紀錄表一紙在卷可按，其受有期徒刑之執行完畢後，五年之內
    再犯有期徒刑以上刑之本罪，為累犯，應依法加重其刑，就所犯毒品危害防制條
    例第十條第一項之罪並遞加之。又被告另因竊盜案件為警拘提到案時，於有偵查
    犯罪職權之屏東縣警察局枋寮分局石光派出所警員發覺前，即當場承認施用海洛
    因犯行，並同意採尿送驗呈海洛因代謝物嗎啡陽性反應等情，有屏東縣警察局枋
    寮分局石光派出所偵查報告及警詢筆錄各一份附卷可稽，參以其未逃避偵審之事
    實，堪認被告係對於未發覺之罪自首而受裁判，就所犯毒品危害防制條例第十條
    第一項之罪應依刑法第六十二條規定減輕其刑，並依法先加後減之。爰審酌被告
    前經一次強制戒治後，仍未能自我克制以戒除毒癮，其施用毒品足以戕害自身健
    康，並生對於社會安全與公共秩序之潛在危害，惟念其施用次數不多，犯罪後已
    能坦承犯行，態度尚屬良好等一切情狀，分別量處如主文所示之刑，並定其應執
    行刑。
三、按判決應宣示之，但不經言詞辯論之判決，不在此限。刑事訴訟法第二百二十四
    條第一項定有明文。又既判力對於時間效力之範圍，應以最後審理事實法院之宣
    示判決日為判斷之標準，亦即在最後審理事實法院宣示判決後，始行發生之事實
    ，既非該法院所得審判，即為該案判決之既判力所不能及，檢察官如就此部分發
    生之事實予以起訴，即屬另一犯罪事實，應分別為有罪或無罪之實體上裁判（最
    高法院八十一年度台非字第三一九號參照）。查被告前自九十二年十二月二十七
    日某時起至九十三年四月十二日某時止，連續施用第一級毒品海洛因多次，復於
    九十三年二月二十四日某時，施用第二級毒品安非他命一次，涉犯違反毒品危害
    防制條例第十條第一、二項施用第一、二級毒品案件，經本院於九十三年七月九
    日以九十三年度訴字第號判處應執行有期徒刑一年確定（確定日期九十三年八月
    九日），有臺灣高等法院被告全國前案紀錄表、判決書在卷可按。本件被告於九
    十三年七月十日後所犯施用毒品罪，在被告前案判決宣示之後，自不受前案判決
    既判力之拘束，併予敘明。
據上論斷，應依刑事訴訟法第二百七十三條之一第一項、第二百九十九條第一項前段
，毒品危害防制條例第十條第一項、第二項，刑法第十一條、第五十六條、第四十七
條、第五十一條第五款、第六十二條，判決如主文。
本案經檢察官鄭伊均到庭執行職務。
中　　　華　　　民　　　國　　九十三　　年　　  十一　　月　　二十六　　日
                                      臺灣屏東地方法院刑事第五庭
                                          法　官　 楊文廣
右正本證明與原本無異。
如不服本判決應於收受本判決送達後十日內向本院提出上訴書狀，其未敘述上訴理由
者，並得於提起上訴後十日內向本院補提理由書狀（均須按他造當事人之人數附繕本
 ）「切勿逕送上級法院」
                                          書記官　 陳月珍
中　　　華　　　民　　　國　　九十三　　年　　  十一　　月　　二十六　　日
附錄所犯法條：
毒品危害防制條例第十條
施用第一級毒品者，處六月以上五年以下有期徒刑。
施用第二級毒品者，處三年以下有期徒刑。
